臺灣高雄地方法院刑事判決　　　　　　　　　　　　九十三年度簡上字第六五七號
　　上　訴　人　甲○○
　　即　被　告
右上訴人因被告違反電子遊戲場業管理條例案件，不服本院高雄簡易庭民國九十三年
八月二十三日九十三年度簡字第三九０七號第一審判決（聲請簡易判決處刑案號：臺
灣高雄地方法院檢察署九十三年度速偵字第九二三號）提起上訴，本院管轄之第二審
合議庭判決如左：
    主  文
原判決撤銷。
甲○○違反未依電子遊戲場業管理條例規定辦理營利事業登記，不得經營電子遊戲場
業之規定，累犯，處有期徒刑伍月，如易科罰金，以參佰元折算壹日。扣案如附表所
示之電子遊戲機貳台（均含ＩＣ電路板，共貳塊）及電子遊戲機具內之現金新台幣參
仟柒佰參拾元，均沒收。
    事  實
一、甲○○前於民國八十八年間因重利案件，經本院八十九年度訴字第七二九號判決
    判處有期徒刑六月，併科罰金五千元，於八十九年八月九日易科罰金執行完畢。
    另於九十二年間因違反電子遊戲場業管理條例案件，經本院以九十二年度簡字第
    一七三九號判處拘役二十日確定；復於九十三年二月初某日至同年四月十四日，
    再因違反電子遊戲場業管理條例之規定，違法經營電子遊戲場業，經臺灣高雄地
    方法院檢察署檢察官以九十三年度偵字第七八六八號為緩起訴處分確定。詎其猶
    不知悛悔，明知經營電子遊戲場業務，須依電子遊戲場業管理條例向主管機關辦
    理電子遊戲場業之營利事業登記，未經登記不得經營電子遊戲場業，竟基於違反
    上開規定之犯意，自九十三年六月初某日起，在設於高雄市○○區○○路、金鋁
    街口之檳榔攤內，擺設如附表所示之電子遊戲機具二台（均含ＩＣ電路板，共二
    塊），而經營電子遊戲場業務，以供不特定之消費者娛樂把玩。嗣於同月二十二
    日十五時三十分許，適有顧客梁武忠在該檳榔攤內把玩如附表編號(一)所示之「虎
    鯨王水果盤」電子遊戲機具，為警在上址當場查獲，始查悉上情，並扣得如附表
    所示之電子遊戲機具二台（均含ＩＣ電路板，共二塊）及電子遊戲機具內現金新
    台幣（下同）三千七百三十元。
二、案經高雄市政府警察局小港分局報請台灣高雄地方法院檢察署檢察官偵查而聲請
    簡易判決處刑。
    理  由
一、訊據被告甲○○對其明知未辦理電子遊戲場業之營利事業登記，不得經營電子遊
    戲場業，猶於右揭時、地擺設如附表所示之電子遊戲機具二台等事實坦認不諱，
    核與證人即當日在該店內把玩之顧客梁武忠證述情節相符，並有現場照片四幀及
    高雄市政府警察局小港分局臨檢紀錄表一紙附卷可稽，復有如附表所示之電子遊
    戲機具二台（均含ＩＣ電路板，共二塊）及機具內現金三千七百三十元扣案足憑
    。本件被告雖於偵查中初稱：伊不知道經營電子遊戲場業，須依電子遊戲場業管
    理條例向主管機關辦理電子遊戲場業之營利事業登記；且伊剛擺二、三天即在九
    十三年六月二十二日遭警查獲云云，然嗣於本院審理中改稱：伊也知道無照不得
    申請經營電子遊戲場業，但伊無法申請，而伊當初於偵查中供稱只擺設二、三天
    云云，是希望能夠判輕一點等語。衡之常情，行為人於犯罪遭查獲後，雖得以坦
    認犯行，然不免或有企圖減輕刑責，遂於偵、審程序中仍為避重就輕之陳述者。
    準此，被告前後供述內容雖有不一，然審諸被告既係為自己利益而提起本件上訴
    ，是其於本院審理中翻異其詞，反為對己較為不利之陳述，並已詳述先前虛捏供
    詞之原因，是其此部分陳述理應較其偵查中所辯各情更為可採。綜此以觀，足認
    被告於本院審理中之自白應與事實相符，堪予採信。職是，本件事證明確，被告
    右揭犯行洵堪認定，應依法論科。
二、核被告甲○○所為，係違反未依電子遊戲場業管理條例第十五條規定辦理營利事
    業登記者，不得經營電子遊戲場業之規定，應依同條例第二十二條之規定處斷。
    查被告前於八十八年間因重利案件，經本院八十九年度訴字第七二九號判處有期
    徒刑六月，併科罰金五千元，於八十九年八月九日易科罰金執行完畢一節，有台
    灣高等法院被告全國前案紀錄表及本院被告院內索引卡紀錄表各一件在卷可憑，
    是其於有期徒刑執行完畢後五年內，再犯本件有期徒刑以上之罪，為累犯，應依
    刑法第四十七條之規定，加重其刑。原審認本案事證明確，予以論罪科刑，固非
    無見，然本件聲請意旨僅謂被告自九十三年六月十九日起至同年月二十二日止，
    涉有前開違反電子遊戲場業管理條例之事實，未能論及被告自同年六月初起至同
    年月十九日止，亦有因未合法辦理電子遊戲場業之營利事業登記，而於上址擺設
    如附表所示電子遊戲機具之犯行，然此核與前揭已聲請部分有實質上一罪關係，
    當為聲請效力所及，本院自應併予審理，原審未及審究於此，容有未合；至被告
    上訴意旨執認原判決量刑過重，請求改判並從輕量刑云云，雖無理由，惟原判決
    既有上開可議之處，仍應由本院管轄之第二審合議庭將原判決予以撤銷改判，方
    屬適法。爰審酌被告前因多次違反電子遊戲場業管理條例案件，分別經本院九十
    二年度簡字第一七三九號判決判處拘役二十日，及臺灣高雄地方法院檢察署檢察
    官以九十三年度偵字第七八六八號為緩起訴處分確定等情，有前開卷附台灣高等
    法院被告全國前案紀錄表可佐，是其猶不知警惕，僅因貪圖小利，再次違反電子
    遊戲場業管理條例之規定，擅自經營電子遊戲場業，足見其法治觀念薄弱，惟念
    其擺設之電子遊戲機具僅有二台，數量非鉅，且擺設時間未及一月即為警查獲，
    犯罪情節尚屬輕微，對社會安寧秩序及他人權益並未有何重大危害，並兼衡其犯
    罪後尚能坦承犯行，態度良好等一切情狀，量處如主文所示之刑，並諭知易科罰
    金之折算標準，以資懲儆。另扣案被告所擺設如附表所示之電子遊戲機具二台（
    均含ＩＣ電路板，共二塊）及機具內現金三千七百三十元，均係被告所有，業據
    被告供明在卷，且係被告分別供違法經營電子遊戲場業所用之物、及違法經營電
    子遊戲場業所得之物，分別依刑法第三十八條第一項第二款、第三款之規定宣告
    沒收，併此敘明。
據上論結，應依刑事訴訟法第四百五十五條之一第一項、第三項、第三百六十九條第
一項前段、第三百六十四條、第二百九十九條第一項前段，電子遊戲場業管理條例第
十五條、第二十二條，刑法第十一條前段、第四十七條、第四十一條第一項前段、第
三十八條第一項第二款、第三款，罰金罰鍰提高標準條例第二條，判決如主文。
中      華      民      國    九十三    年      十一      月  二十九    日
                              臺灣高雄地方法院刑事第十七庭
                                審判長法  官  李  麗  珠
                                      法  官  林  勇  如
                                      法  官  陳  明  呈
右正本證明與原本無異。
不得上訴。
                                      書記官  林  明  忠
中    華    民    國      九十三      年      十一      月      三十    日
附錄本判決論罪科刑法條：
電子遊戲場業管理條例第十五條
未依本條例規定辦理營利事業登記者，不得經營電子遊戲場業。
電子遊戲場業管理條例第二十二條
違反第十五條規定者，處行為人一年以下有期徒刑、拘役或科或併科新台幣五十萬元
以上二百五十萬元以下罰金。
附表：
┌─────┬────────────┬──────┬──────┐
│ 編  號   │電 子 遊 戲 機 具 名 稱 │數量（台）  │ＩＣ板（塊）│
├─────┼────────────┼──────┼──────┤
│   (一)     │   虎鯨王水果盤         │  壹        │  壹        │
├─────┼────────────┼──────┼──────┤
│   (二)     │   金象王水果盤         │  壹        │  壹        │
├─────┴────────────┼──────┼──────┤
│    合                 計           │  貳        │  貳        │
└──────────────────┴──────┴──────┘
